【裁判字號】    94,簡上,89
【裁判日期】    950524
【裁判案由】    竊盜
【裁判全文】
臺灣士林地方法院刑事判決              94年度簡上字第89號
上  訴  人  臺灣士林地方法院檢察署檢察官
被      告  甲○○
上列上訴人因被告犯竊盜案件，不服本院94年度士簡字第63號中
華民國94年1 月19日第一審刑事簡易判決（聲請簡易判決處刑案
號：93年度偵字第10001 號），提起上訴（94年度上字第36號）
，本院管轄之第二審合議庭判決如下：
    主  文
上訴駁回。
    事  實
一、甲○○於民國93年5 月31日下午5 時30分許，駕駛車號9D-0
    783 號自用小貨車，行經臺北縣淡水鎮○○路39號前時，見
    乙○○所有之車號EW-2680 號自用小客車停放於該處，竟意
    圖為自己不法之所有，趁無人之際，徒手竊取車號EW-2680
    號車牌一面，得手後，藏置於前開自用小貨車內。嗣於93年
    10月31日凌晨2 時10分許，駕駛前開自用小貨車，停於臺北
    市○○區○○路1 段218 號前休息時，為警攔檢，警員望見
    駕駛座旁擺放之EW-2680 號車牌，始查悉上情。
二、案經臺北市政府警察局士林分局報請臺灣士林地方法院檢察
    署檢察官偵查後聲請簡易判決處刑。
    理  由
一、前揭犯罪事實，業據被告甲○○於警詢時、偵查中及本院審
    理時供認不諱（見10001 號偵查卷第11至14、39至41頁、95
    年5 月3 日審判筆錄），核與被害人乙○○於警詢時指述情
    節相符（見10001 號偵查卷第15至17頁），且有贓物認領收
    據、車輛竊盜及車牌失竊資料個別查詢報表各一份在卷可稽
    ，足證被告自白與事實相符，事證明確，被告犯行堪以認定
    。
二、核被告所為，係犯刑法第320 條第1 項之竊盜罪。原審以被
    告前開犯行之事證明確，適用刑事訴訟法第449 條第1 項前
    段、第3 項、第454 條第2 項，刑法第320 條第1 項、第41
    條第1 項及罰金罰鍰提高標準條例第1 條前段、第2 條之規
    定，量處被告拘役三十日，並諭知易科罰金之折算標準，其
    認事用法及量刑均尚稱妥適。
三、上訴人提起本件上訴意旨略以：被告甲○○與丙○○共同基
    於意圖為自己不法所有之概括犯意聯絡，自93年2 月29日起
    至同年7 月5 日止，連續在臺北縣淡水鎮○○街○ 段177 巷
    40號2 樓等地，竊取被害人侯冠宇等人之電腦主機、液晶螢
    幕等物，得手後，變賣現金花用。嗣於93年7 月12日，丙○
    ○主動向臺北縣政府警察局淡水分局警員自首，並帶同警員
    至臺北縣淡水鎮○○路136 巷54號7 樓被告住處、臺北縣淡
    水鎮○○路85號有巢式房屋仲介公司及臺北縣淡水鎮○○路
    128 號金市鎮房屋仲介公司，起獲電腦主機7 台、液晶螢幕
    4 台、相機1 台、數位相機1 台、電腦主機版2 塊、光碟機
    2 台、鍵盤3 個、DVD 放映機1 台、桌上型電腦1 台、筆記
    型電腦1 台、PS2 電動遊樂器1 台、電源供應器1 個，因認
    被告此部分竊盜犯行，與原判決所認定之犯罪事實，有連續
    犯之裁判上一罪關係。依審判不可分原則，應為起訴效力所
    及，原審未及斟酌審判，難認原判決允當，請求撤銷原判決
    ，就被告另涉之該竊盜罪嫌另為適當之判決等語。經查：(一)
    按被告以外之人於審判外之言詞或書面陳述，除法律有規定
    者外，不得作為證據，刑事訴訟法第159 條第1 項定有明文
    。本件共犯丙○○於警詢時之陳述，係基於證人地位而陳述
    ，而證人於司法警察機關調查中所為之陳述，乃審判外之陳
    述，原則上並無證據能力。但其上開陳述與在審判中不符時
    ，其先前陳述具有「較可信之特別情況」，且係「證明犯罪
    事實存否所必要者」，該警詢之陳述即例外認有證據能力，
    而所謂「較可信之特別情況」，係指證人陳述之外部客觀情
    況值得信用，亦即陳述經過未受外力之影響，而具有可信性
    ，從而應依據陳述人於陳述時之「外部狀況」是否具有可信
    性決定之，且必須依據陳述人之觀察、記憶、表達是否正確
    ，以及陳述人有無虛偽陳述之動機而加以綜合決定，惟此僅
    指陳述之外部客觀情況，要非證據價值判斷之問題。查證人
    丙○○於93年7 月12日警詢時供稱：「我去竊取桌上型電腦
    都是由我策劃找作案地點，再找我朋友甲○○共同竊取搬運
    電腦，另竊取筆記型電腦，則由個人去竊取搬運的」等語（
    見8877號偵查卷第28頁），惟其於95年5 月3 日本院審理時
    證稱：「（93年2 月到7 月份總共在淡水地區偷了九次電腦
    及液晶螢幕等物？）是」、「（與何人一起去偷？）我自己
    去的」、「（對於你在警詢中供稱你與甲○○一起去偷竊，
    有何意見？）是警察亂寫的」、「（是否將偷得之電腦賣給
    有巢氏及金市振房屋仲介？）有，我自己拿去賣的」、「（
    你偷了電腦，有無委託被告賣？）沒有」、「（有沒有請他
    搬運過你偷的電腦？）有，搬回我家，被告完全不知道的情
    況下」等語（見當日審判筆錄），前後供述不一，且檢察官
    亦未證明證人丙○○之警詢陳述有較為可信之情形，是前開
    證人丙○○之警詢筆錄，與刑事訴訟法第159 條之2 之要件
    不符，自不具有證據能力，應予以排除。(二)被害人黃士育、
    王志新、金曉青、黃綺紋、陳軒翊、蔡芳佳、侯冠宇、楊守
    仁、蕭志豪等人於警詢時或偵查中之指述，係僅就其等發現
    所有之電腦等物品遭竊及事後報警處理之經過事實之陳述，
    均未陳稱係由被告所竊，亦未目睹偷竊之竊賊樣貌，其等之
    陳述僅足供物品遭竊事實之證明，尚難遽採為被告犯竊盜罪
    之積極證據。(三)卷附贓物認領保管單，僅係警方查獲被害人
    等失竊之物品，通知其等前來領回時，由被害人等所簽具之
    文書，該贓物認領保管單僅係證明被查獲之贓物，確為被害
    人等所有，而遭竊之物品已經被害人等領回之證明，並不能
    證明被告竊盜之事實。(四)所查獲之贓物，均係丙○○寄放被
    告住處，被告對該贓物之來源並不知情等情，業據被告供明
    在卷，並經證人丙○○於本院審理時證述屬實，是本件贓物
    雖自被告住處查獲，亦難遽採為被告犯竊盜罪之不利認定。
    (五)綜上所述，上訴人所舉證據尚不足以證明被告有此部分之
    竊盜犯行，復查無其他積極證據足資證明被告與丙○○有共
    同之犯意聯絡或行為分擔，此部分顯然不能證明被告有上訴
    人所指竊盜犯行，惟檢察官既依上訴程序主張其為連續犯之
    裁判上一罪關係，則此部分無庸另諭知無罪，本件上訴人之
    上訴為無理由，應予駁回。
據上論斷，應依刑事訴訟法第455 條之1 第1 項、第3 項、第36
8 條，判決如主文。
本案經檢察官呂永魁到庭執行職務。
中    華    民    國    95    年    5     月    24    日
                  刑事第四庭審判長法  官  謝靜恆
                                  法  官  高雅敏
                                  法  官  周明鴻
以上正本證明與原本無異。
本件不得上訴。
                                  書記官  楊哲偉
中    華    民    國    95    年    5     月    25    日


司法院資訊處製作；財團法人民間司法改革基金會備份。
